臺灣屏東地方法院刑事判決　　　　　　 100年度易字第1020號
公　訴　人　臺灣屏東地方法院檢察署檢察官
被　　　告　梁春國
　　　　　　李新龍
上列被告因竊盜案件，經檢察官提起公訴（100 年度偵字第7227
號），因被告於準備程序中就被訴事實為有罪之陳述，經告知簡
式審判程序之旨，並聽取當事人之意見後，經本院合議庭裁定由
受命法官獨任進行簡式審判程序，茲判決如下：
    主  文
梁春國共同攜帶兇器竊盜，累犯，處有期徒刑捌月。扣案之鋸子
壹把沒收。
李新龍共同攜帶兇器竊盜，累犯，處有期徒刑柒月。扣案之鋸子
壹把沒收。
    事  實
一、梁春國前於96年間因違反毒品危害防制條例案件，經臺灣高
    雄地方法院以97年度訴字第19號判決判處有期徒刑9 月確定
    ，於98年2 月25日縮刑期滿執行完畢。李新龍前於96年間因
    違反毒品危害防制條例、竊盜等案件，分經本院以96年度訴
    字第59、416 號判決、96年度易字第299 號判決，各判處有
    期徒刑10月、1 年5 月、3 月、3 月、3 月確定；同年間因
    竊盜案件，經臺灣高雄地方法院以96年度簡字第7518號判決
    有期徒刑6 月，減為有期徒3 月確定，上揭案件經減刑及定
    應執行刑，於97年11月1 日（起訴書誤載為98年7 月31日）
    縮刑期滿執行完畢。
二、詎梁春國、李新龍仍不知悔改，於100 年7 月3 日中午12時
    許，由梁春國駕駛車牌號碼D7－3775號自用小客車搭載李新
    龍，行經址設屏東縣竹田鄉○○路96號由陳忠山經營之牧場
    時，見該牧場內設置有馬達1 台、水筒1 組，且無人看顧，
    竟共同意圖為自己不法所有，基於竊盜之犯意聯絡，由梁春
    國攜帶其所有客觀上足以對人之生命、身體、安全構成威脅
    ，具有危險性之鋸子1 把，與李新龍共同進入上揭牧場內，
    梁春國即持該鋸子鋸斷連接固定上開馬達、水筒之水管（毀
    損部分未據告訴），與李新龍共同將上開馬達、水筒搬運至
    前開車輛後運離而得手，其後梁春國並竊得之馬達、水筒拆
    卸分離，與李新龍共同將至日久資源回收場出售上開馬達、
    至仟鈶行資源回收場出售上開水筒。嗣於100 年7 月4 日夜
    間6 時40分許，在屏東縣竹田鄉○○村○○路與萬竹路交岔
    路口，因警查覺梁春國駕駛前開車輛形跡可疑而攔停查驗其
    身分，經其同意搜索後，於前開車輛內扣得上開鋸子1 把，
    始悉上情。
三、案經屏東縣政府警察局潮州分局報告臺灣屏東地方法院檢察
    署檢察官偵查起訴。
    理  由
一、按除被告所犯為死刑、無期徒刑、最輕本刑為3 年以上有期
    徒刑之罪或高等法院管轄第一審案件者外，於法院行準備程
    序進行中，被告先就被訴事實為有罪之陳述時，審判長得告
    知被告簡式審判程序之旨，並聽取當事人、代理人、辯護人
    及輔佐人之意見後，裁定進行簡式審判程序；受命法官行準
    備程序，與法院或審判長有同一之權限，刑事訴訟法第273
    條之1 第1 項、第279 條第2 項前段分別定有明文。查本件
    被告梁春國、李新龍所犯非為死刑、無期徒刑、最輕本刑為
    3 年以上有期徒刑之罪或高等法院管轄第一審案件，其於本
    院100 年10月4 日準備程序進行中，先就前揭被訴事實為有
    罪之陳述（見本院卷第38頁反面），經受命法官告知簡式審
    判程序之旨，並聽取當事人之意見後，本院合議庭認無不得
    或不宜改依簡式審判程序進行之處，爰依刑事訴訟法第273
    條之1 第1 項，裁定本件由受命法官獨任進行簡式審判程序
    。並依刑事訴訟法第159 條第2 項、第273 條之2 規定，本
    件不適用同法第159 條第1 項關於傳聞法則之規定，證據調
    查亦不受同法第159 條第1 項、第161 條之2 、第161 條之
    3 、第163 條之1 及第164 條至第170 條規定之限制，合先
    敘明。
二、上揭事實，業據被告梁春國、李新龍迭於警詢、偵訊、本院
    準備程序及審理時坦承不諱（分見警卷第3 至11頁，偵卷第
    6 至8 頁，本院卷第38頁反面、第41頁反面），與證人即被
    害人陳忠山於警詢時證述遭竊情節（見警卷第12、13頁），
    證人即日久資源回收場現場負責人韓阿幼、證人即仟鈶行資
    源回收場現場負責人陳淑惠於警詢時證述被告2 人變賣贓物
    情形（見警卷14至18頁），均互核相符合，並有屏東縣政府
    警察局潮州分局搜索扣押筆錄及扣押物品目錄表1 份、屏東
    地方法院檢察署100 年度保管字第1232號扣押物品清單1 紙
    、贓物認領保管單1 紙、收受物品登記表2 紙、查獲照片8
    張、扣案鋸子照片1 張在卷可稽（見警卷第19、20、22至25
    、34、35頁，偵卷第22、25頁），復有鋸子1 把扣案足憑。
    上揭證據經核均足補強被告自白，堪認被告自白與事實相符
    ，應屬真實。本案事證明確，被告犯行洵堪認定，應依法論
    科。
三、按刑法第321 條第1 項第3 款之攜帶兇器竊盜罪，係以行為
    人攜帶兇器竊盜為其加重條件，此所謂兇器，其種類並無限
    制，凡客觀上足對人之生命、身體、安全構成威脅，具有危
    險性之兇器均屬之，且祇須行竊時攜帶此種具有危險性之兇
    器為已足，並不以攜帶之初有行兇之意圖為必要，最高法院
    著有79年度台上字第5253號判例供參。經查扣案被告梁春國
    所有之鋸子1 把，係金屬製成質地堅硬之物，且刀身一側為
    鋒利之鋸齒，有扣押物照片在卷可稽（見偵卷第25頁），倘
    持以揮擊人體，客觀上當足對人之生命、身體構成威脅，揆
    諸前揭判例意旨，自屬刑法第321 條第1 項第3 款所稱之兇
    器無疑。核被告梁春國、李新龍所為，均係犯刑法第321 條
    第1 項第3 款之攜帶兇器竊盜罪。又被告2 人間，就上開犯
    行，有犯意聯絡及行為分擔，應為共同正犯。再被告梁春國
    、李新龍分別有前揭事實欄一所載科刑執畢紀錄，有臺灣高
    等法院前案紀錄表2 份可按（本院卷第8 至31頁），渠2 人
    受徒刑之執行完畢，於5 年以內故意再犯本案有期徒刑以上
    之罪，均屬累犯，應依刑法第47條第1 項規定，加重其刑。
    被告梁春國辯稱其有自首減刑規定適用云云，然查本案承辦
    警員於經被告梁春國同意搜索後，在前開車輛內扣得上開鋸
    子1 把，其後於警詢時進而詢問被告梁春國是否涉犯另案，
    被告梁春國始坦承本案犯行等情，有偵查報告1 紙、警詢筆
    錄1 份附卷供參（見警卷第2 、6 頁），堪認本案承辦警員
    已扣得被告梁春國供本案犯罪所用之物，顯有確實之根據，
    可合理懷疑被告梁春國本案犯罪事實存在，縱被告梁春國於
    當日警詢時坦承本案犯行，僅屬自白而非自首甚明，當無刑
    法第62條自首規定之適用，被告梁春國所辯，於法未合，公
    訴意旨認被告梁春國合於自首要件，同有未洽，併此指明。
    爰審酌被告2 人均值青壯，卻不思以己力循正途謀生，反圖
    不勞而獲，動機難認良善，並漠視他人財產權益，行為差池
    ，惟念被告2 人犯後均始終坦承犯行，態度尚佳，並具悔意
    ，復酌竊得之物業已由被害人領回，有贓物認領保管單1 紙
    存卷可證（見警卷第23頁），犯罪所生損害甚微，併參酌梁
    春國上揭所為，顯係基於犯罪主導地位，犯罪參程度較深等
    一切情狀，分別量處如主文所示之刑，以示儆懲。另扣案鋸
    子1 把，為被告梁春國所有並供本案犯罪之用，業據被告梁
    春國於警詢時供承明確（見警卷第6 頁），核與證人即被告
    李新龍於警詢時證述相吻合（見警卷第10頁），本於責任共
    同原則，應依刑法第38條第1 項第2 款，於被告2 人所犯各
    罪項下，併諭知宣告沒收。
據上論斷，應依刑事訴訟法第273 條之1 第1 項、第299 條第1
項前段，刑法第28條、第321 條第1 項第3 款、第47條第1 項、
第38條第1 項第2 款，判決如主文。
本案經檢察官邱呂凱到庭執行職務。
中    華    民    國   100    年    10    月    18    日
                  刑事第五庭    法  官  黃柏霖
以上正本證明與原本無異。
如不服本判決應於收受判決後10日內向本院提出上訴書狀，並應
敘述具體理由；其未敘述上訴理由者，應於上訴期間屆滿後20日
內向本院補提理由書（均須按他造當事人之人數附繕本）「切勿
逕送上級法院」。
中    華    民    國   100    年    10    月    18    日
                                書記官  史安琪
附錄本案論罪科刑法條：刑法第321 條第1 項第3 款。
中華民國刑法第321條
（加重竊盜罪）
犯竊盜罪而有下列情形之一者，處 6 月以上、5 年以下有期徒
刑，得併科新臺幣 10 萬元以下罰金：
一、侵入住宅或有人居住之建築物、船艦或隱匿其內而犯之者。
二、毀越門扇、牆垣或其他安全設備而犯之者。
三、攜帶兇器而犯之者。
四、結夥三人以上而犯之者。
五、乘火災、水災或其他災害之際而犯之者。
六、在車站、埠頭、航空站或其他供水、陸、空公眾運輸之舟、
    車、航空機內而犯之者。
前項之未遂犯罰之。